th: ความจุของกล่องใส่โอโบ: คู่ (โอโบ + อิงลิชฮอร์น); คู่ (โอโบ + โอโบ); อิงลิชฮอร์นเท่านั้น; โอโบดามอร์เท่านั้น; เครื่องดนตรีเดี่ยว; ครอบจักรวาล (ปรับได้หลายรูปแบบ); อื่นๆ
sk-SK: Nosnosť hobojového puzdra: Dvojité (hoboj a anglický roh); Dvojité (hoboj a hoboj); Len anglický roh; Len milostný hoboj; Jeden nástroj; Univerzálne (rôzne konfigurácie); Iné
fi: Oboekotelon tilavuus: Kahdelle (oboe + englannintorvi); Kahdelle (oboe + oboe); Vain englannintorvelle; Vain oboe d'amorelle; Yhdelle soittimelle; Universaali (useita kokoonpanoja); Muu
de: Kapazität des Oboenkoffers: Zweifach (Oboe + Englischhorn); Zweifach (Oboe + Oboe); Nur Englischhorn; Nur Oboe d'amore; Einzelinstrument; Universal (mehrere Konfigurationen); Andere
nb: Kapasitet for obo-etui: Dobbel (obo og engelsk horn); Dobbel (obo og obo); Kun engelsk horn; Kun oboe d'amore; Enkeltinstrument; Universell (flere konfigurasjoner); Annet
hr-HR: Kapacitet kućišta oboe: Dvostruko (oboa i engleski rog); Dvostruko (oboa i oboa); Samo engleski rog; Samo oboa d'amore; Pojedinačni instrument; Univerzalno (više konfiguracija); Ostalo
fr: Capacité de l'étui à hautbois: Double (hautbois + cor anglais); Double (hautbois + hautbois); Cor anglais uniquement; Hautbois d'amour uniquement; Instrument simple; Universel (plusieurs configurations); Autre
da: Kapacitet for oboens taske: Dobbelt (obo + engelskhorn); Dobbelt (obo + obo); Kun engelskhorn; Kun oboe d'amore; Enkelt instrument; Universal (flere konfigurationer); Andet
lt-LT: Obojaus dėklo talpa: Dvigubas (obojus + anglų ragas); Dvigubas (obojus + obojus); Tik anglų ragas; Tik meilės obojus (Oboe d'amore); Vienas instrumentas; Universalus (kelios konfigūracijos); Kita
hu: Oboatok kapacitása: Dupla (oboa + angolkürt); Dupla (oboa + oboa); Csak angolkürt; Csak oboa d'amore; Egyhangszeres; Univerzális (többféle konfiguráció); Egyéb
ko: 오보에 케이스 수납 용량: 더블(오보에 + 잉글리시 호른); 더블(오보에 + 오보에); 잉글리시 호른 전용; 오보에 다모레 전용; 단일 악기; 범용(다중 구성); 기타
bg-BG: Капацитет на калъфа за обой: Двоен (обой + английски рог); Двоен (обой + обой); Само за английски рог; Само за любовен обой (oboe d'amore); За един инструмент; Универсален (множество конфигурации); Друго
pt-BR: Capacidade do estojo para oboé: Duplo (oboé e corne inglês); Duplo (oboé e oboé); Apenas corne inglês; Apenas oboé d'amore; Instrumento único; Universal (várias configurações); Outro
en: Oboe case capacity: Double (oboe + English horn); Double (oboe + oboe); English horn only; Oboe d'amore only; Single instrument; Universal (multiple configurations); Other
nl: Capaciteit hobokoffer: Dubbel (hobo + althobo); Dubbel (hobo + hobo); Alleen althobo; Alleen hobo d'amore; Enkel instrument; Universeel (meerdere configuraties); Overig
ru: Вместимость футляра гобоя: Двойной (гобой + английский рожок); Двойной (гобой + гобой); Только для английского рожка; Только для гобоя д'амур; Для одного инструмента; Универсальный (несколько конфигураций); Другое
sl-SI: Kapaciteta kovčka za oboo: Dvojni (oboa + angleški rog); Dvojni (oboa + oboa); Samo angleški rog; Samo oboa d'amore; En inštrument; Univerzalen (več konfiguracij); Drugo
zh-TW: 雙簧管琴盒容量: 雙支裝 (雙簧管 + 英國管); 雙支裝 (雙簧管 + 雙簧管); 僅英國管; 僅柔音雙簧管; 單件樂器; 通用 (多種配置); 其他
vi: Dung tích hộp đựng kèn oboe: Đôi (oboe + kèn cor Anh); Đôi (oboe + oboe); Chỉ kèn cor Anh; Chỉ kèn oboe d'amore; Nhạc cụ đơn; Đa năng (nhiều cấu hình); Khác
pl: Pojemność pokrowca na obój: Podwójny (obój + rożek angielski); Podwójny (obój + obój); Tylko rożek angielski; Tylko obój miłosny; Pojedynczy instrument; Uniwersalny (wiele konfiguracji); Inna
sv: Kapacitet för oboefodral: Dubbel (oboe + engelskt horn); Dubbel (oboe + oboe); Endast engelskt horn; Endast oboe d'amore; Enkelt instrument; Universell (flera konfigurationer); Övrigt
pt-PT: Capacidade da mala do oboé: Duplo (oboé e corne inglês); Duplo (oboé e oboé); Apenas corne inglês; Apenas oboé d'amore; Instrumento único; Universal (várias configurações); Outro
zh-CN: 双簧管盒容量: 双支装（双簧管 + 英国管）; 双支装（双簧管 + 双簧管）; 仅限英国管; 仅限柔音双簧管; 单支装; 通用型（多种配置）; 其他
it: Capacità della custodia per oboe: Doppia (oboe + corno inglese); Doppia (oboe + oboe); Solo corno inglese; Solo oboe d'amore; Strumento singolo; Universale (configurazioni multiple); Altro
ro-RO: Capacitatea tocului de oboi: Dublu (oboi + corn englezesc); Dublu (oboi + oboi); Doar corn englezesc; Doar oboi d'amore; Instrument unic; Universal (mai multe configurații); Altele
cs: Nosnost pouzdra na hoboj: Dvojité (hoboj + anglický roh); Dvojité (hoboj + hoboj); Pouze anglický roh; Pouze milostný hoboj; Jeden nástroj; Univerzální (více konfigurací); Ostatní
es: Capacidad del estuche del oboe: Doble (oboe y corno inglés); Doble (oboe y oboe); Solo corno inglés; Solo oboe de amor; Un solo instrumento; Universal (múltiples configuraciones); Otro
ja: オーボエケース容量: ダブル (オーボエ + イングリッシュホルン); ダブル (オーボエ + オーボエ); イングリッシュホルンのみ; オーボエ・ダモーレのみ; シングル楽器; ユニバーサル (複数の構成); その他
el: Χωρητικότητα θήκης όμποε: Διπλή (όμποε + αγγλικό κόρνο); Διπλή (όμποε + όμποε); Μόνο αγγλικό κόρνο; Μόνο όμποε ντ' αμόρε; Μονό όργανο; Γενικής χρήσης (πολλαπλές διαμορφώσεις); Άλλο
tr: Obua kılıfı kapasitesi: Çift (obua + İngiliz kornosu); Çift (obua + obua); Sadece İngiliz kornosu; Sadece obua d'amore; Tek enstrüman; Evrensel (çoklu yapılandırma); Diğer